臺灣高雄地方法院民事裁定
111年度消債更字第61號
聲  請  人  黃宏升
0000000000000000

0000000000000000

代  理  人  陳雅貞律師
上列當事人因消費者債務清理事件聲請更生，本院裁定如下：
    主  文
聲請人黃宏升自中華民國一一一年六月十五日下午四時起開始更
生程序。
命司法事務官進行本件更生程序。
    理  由
一、聲請意旨略以：伊有不能清償債務情事，前向本院聲請調解
    債務清償方案，惟調解不成立。伊又未經法院裁定開始清算
    程序或宣告破產，爰聲請更生等語。
二、按債務人不能清償債務或有不能清償之虞者，得依本條例所
    定更生或清算程序，清理其債務；債務人無擔保或無優先權
    之本金及利息債務總額未逾新臺幣（下同）12,000,000元者
    ，於法院裁定開始清算程序或宣告破產前，得向法院聲請更
    生；法院開始更生程序之裁定，應載明其年、月、日、時，
    並即時發生效力；法院開始更生或清算程序後，得命司法事
    務官進行更生或清算程序，必要時得選任律師、會計師或其
    他適當之自然人或法人1人為監督人或管理人，消費者債務
    清理條例（下稱消債條例）第3條、第16條第1項、第42條第
    1項、第45條第1項分別定有明文。
三、經查：
  ㈠聲請人前於民國110年12月29日提出債權人清冊，向本院聲請
    調解債務清償方案，經本院111年度司消債調字第8號受理，
    於111年1月24日調解不成立，聲請人於同日以言詞聲請更生
    等情，業經本院依職權調取上開調解卷宗核閱無訛。
  ㈡聲請人於108年度至109年度申報所得各為299,040元、290,+6
    00元、240,000元，平均每月所得各為24,920元、24,217元
    、20,000元（本裁定計算式均採元以下4捨5入），名下無財
    產，雖有國泰人壽保單，惟要保人為母親（前於108年11月6
    日、11月15日、109年4月17日各領取保險給付6,000元、7,4
    50元、24,000元）；又聲請人自陳108年12月至109年1月於
    鉞鑫工程有限公司任臨時工，每月實領26,000元，109年2月
    10日至110年12月於翔順工程行任臨時工，收入共計531,274
    元，111年1月起於坤哥有限公司任臨時工（與翔順工程行係
    同一負責人），111年1月至3月收入共計55,250元，未領取
    其他補助或給付等情，有108年至109年綜合所得稅各類所得
    資料清單及財產歸屬資料清單【本院111年度司消債調字第8
    號卷（下稱調卷）第18至20頁】、110年稅務電子閘門財產
    所得調件明細表（本案卷第72頁）、財產及收入狀況說明書
    （調卷第4至6頁）、債權人清冊（調卷第7至8頁）、戶籍謄
    本（調卷第12頁）、勞工保險被保險人投保資料表（調卷第
    25至26頁）、個人商業保險查詢結果表（本案卷第46頁）、
    財團法人金融聯合徵信中心前置協商專用債權人清冊（調卷
    第13至15頁）、信用報告（調卷第16至17頁）、社會補助查
    詢表（本案卷第27至29頁）、租金補助查詢表（本案卷第26
    頁）、勞動部勞工保險局函（本案卷第35頁）、勞動部勞動
    力發展署高屏澎東分署函（本案卷第36頁）、健保投保紀錄
    （調卷第27至29頁）、收入切結書（本案卷第62頁）、薪資
    單（調卷第21至24頁、本案卷第63至68頁）、國泰人壽保險
    股份有限公司函（本案卷第75至78頁）等附卷可證。依聲請
    人上述工作、收入及財產情況，堪認以其109年2月至111年3
    月平均每月收入22,559元【計算式：（531,274＋55,250）÷2
    6＝22,559】，核算其償債能力，較為妥適。
  ㈢關於聲請人必要生活費用部分，聲請人主張每月支出16,950
    元（包含每月工地宿舍租金4,000元）乙情。按債務人必要
    生活費用，以最近1年衛生福利部或直轄市政府所公告當地
    區每人每月最低生活費1.2倍定之，清債條例第64條之2第1
    項定有明文。本院參酌衛福部社會司所公告111年度高雄市
    最低生活費為14,419元，1.2倍即17,303元，聲請人主張每
    月必要支出約16,950元，尚屬合理，應予採計。
  ㈣關於聲請人扶養支出部分，聲請人稱須負擔母親陳素金之扶
    養費，每月4,000元。經查，陳素金係45年生，為輕度身心
    障礙者，現無業，於108年度至110年度申報所得各為10,404
    元、9,970元、7,800元（均為利息所得），名下有房屋、土
    地各1筆，現值共計1,590,200元，並有宏泰人壽、國泰人壽
    保單解約金共計1,289,968元，前於108年每月領取身障補助
    3,628元，109年調為每月領取3,772元，110年1月起即未再
    領取，另尚有每月領取勞保老年年金18,863元等情，此有戶
    籍謄本（調卷第12頁）、所得資料清單及財產歸屬資料清單
    （調卷第30至32頁）、110年稅務電子閘門財產所得調件明
    細表（本案卷第73頁）、宏泰人壽保險股份有限公司函（本
    案卷第58至60頁）、國泰人壽保險股份有限公司函（本案卷
    第75至78頁）、存簿（本案卷第47至48頁）、身障證明（本
    案卷第43頁）、勞動部勞工保險局函（本案卷第35頁）、勞
    工保險被保險人投保資料表（本案卷第41頁）、社會補助查
    詢表（本案卷第31至34頁）、租金補助查詢表（本案卷第30
    頁）附卷可參。則以陳素金每月領取勞保老年年金18,863元
    ，且尚有現值1,289,968元保單解約金，堪認陳素金有相當
    資產，仍可維持生活，並無受聲請人扶養之必要，聲請人主
    張支出母親扶養費部分，不予採計。
　㈤承上，聲請人目前每月收入22,559元，扣除個人必要支出16,
    950元後，剩餘5,609元，而聲請人目前負債總額為4,842,73
    7元（調卷第44至50頁、第62至63頁，包括：台中銀行、新
    光銀行、遠東銀行、台新銀行、中國信託銀行、良京實業股
    份有限公司、萬榮行銷股份有限公司、元大國際資產管理股
    份有限公司），以每月所餘逐年清償，至少須約72年（計算
    式：4,842,737÷5,609÷12≒72）始能清償完畢，應認其已不
    能清償債務。此外，聲請人無擔保或無優先權之債務總額未
    逾12,000,000元，且無消債條例第6條第3項、第8條或第46
    條各款所定駁回更生聲請之事由存在。則聲請人聲請更生為
    有理由，應予准許，爰命司法事務官進行本件更生程序。
四、依消債條例第11條第1 項、第45條第1 項、第16條第1 項，
    裁定如主文。
中　　華　　民　　國　　111 　年　　6 　　月　　15　　日
              　　民事庭　　法　官　賴寶合
以上正本係照原本作成。
本裁定不得抗告。
中　　華　　民　　國　　111 　年　　6 　　月　　15　　日
  　                        書記官　胡美儀